# 请教合并财务报表连续合并问题

提问人：helensyb 时间：2020-07-29 13:33:02
请教各位大神，合并财务报表在实务中，子公司以前年度计提的盈余公积抵消后是否要恢复，最后在合并财务报表中体现，若要恢复，不是全资子公司的情况下应该如何做调整抵消分录？

回答人：chenyiwei
目前在实务中，子公司计提的盈余公积在合并抵销后多数是不恢复的。子公司盈余公积余额中按股权比例计算归属于母公司的部分在合并报表层面并入未分配利润列示。附注中应披露合并未分配利润中所包含的不能用于利润分配的项目金额，如子公司计提的盈余公积中归属母公司股东部分的余额等。